臺灣士林地方法院簡易民事判決
                                   109年度湖簡字第2073號
原      告  郭穎華  

訴訟代理人  劉金梅


被      告  葛葉淑珍

上列當事人間修復漏水等事件，於民國110年10月6日言詞辯論終
結，現在判決如下：
    主  文
被告應依附件所示施工計畫修復其所有位於台北市○○區○○街000
巷00弄00號2樓浴室防水層。
被告應給付原告新台幣162,366元及自民國109年12月1日起至清
償日止，按年息5％計算的利息。
原告其餘之訴駁回。
訴訟費用有關鑑定費用部分，由被告負擔；其餘部分，由兩造負
擔各半。
本判決原告勝訴部分，可以假執行。
    事實及理由要領
一、本判決依民事訴訟法第434條第1項規定，合併記載事實及理
    由要領，其中兩造主張之事實，並依同項規定，引用當事人
    於本件審理中提出的書狀及言詞辯論筆錄。
二、本件兩造主要的爭執在於：到底原告1樓住處的漏水是不是
    被告2樓住處所造成（兩造住處所在均如當事人欄所示）？
    這一點經送請台北市土木技師公會鑑定後，鑑定結果指出:
    經以科學實驗方法對於被告住處冷熱水管進行加壓試驗，其
    中被告住處位於南側接合處產生滴漏及積水測試結果，浴室
    防水層失效才造成位於浴室下方1樓和室頂板產生長時間滲
    漏(參見本案外放鑑定報告第5頁)。
三、被告雖然對於鑑定結果多所質疑，對此我也准依被告聲請，
    通知鑑定機關指派當時前往現場實施鑑定之技師陳天德到庭
    說明。陳天德到場後當庭釐清並否認被告先前兩項指控(被
    告說陳天德在現場實施鑑定時，要被告繳錢，還說要將鑑定
    包給別人做，參見本院卷第133、134頁的被告民事陳述意見
    狀)，也詳細說明鑑定施測的原理(本院卷第260-262頁)，依
    其說明，可認本件鑑定符合科學方法，鑑定結果信實可靠，
    而可採信。
四、既然鑑定結果可信，原告請求被告應該依照鑑定結果修復其
    2樓住處防水層以排除繼續漏水之侵害，以及賠償其因住處
    漏水所造成非財產上之精神損害賠償，也可認於法有據（民
    法第767條第1項中段所有權侵害排除請求權以及民法第184
    、195條侵權行為之財產上及非財產上損害賠償請求權，其
    中漏水造成居住環境舒適之損害，可認為係不法侵害人格法
    益情節重大），均應准許。其中：1.鑑定結果之修復方式詳
    如附件所示；2.修復原告1樓住處之費用為82,366元，有本
    件外放鑑定報告第13頁可憑，可認為屬於造成原告住處損害
    回復原狀之必要費用，依民法第213條第3項可以准許；3.斟
    酌原告所舉住處漏水情形照片，漏水情形經過之時間延續至
    本件鑑定時之全部情況，酌定本件非財產上損害為新台幣8
    萬元。
五、本件鑑定結果既認為漏水的責任在被告，有關鑑定費用自應
    由被告全額負擔，其餘訴訟費用依兩造勝敗情形，酌定由兩
    造負擔各半。
中　　華　　民　　國　　110 　年　　10　　月　　20　　日
                      內湖簡易庭  法  官  蔡志宏
以上正本係照原本作成。
如不服本判決，應於判決送達後20日內，向本院提出上訴狀並應
記載上訴理由，如於本判決宣示後送達前提起上訴者，應於判決
送達後20日內補提上訴理由書(須附繕本)。　　　　　
中　　華　　民　　國　　110 　年　　10　　月　　20　　日
                                   書記官  趙薇莉